臺灣高等法院臺中分院刑事判決
111年度金上訴字第1528號
上  訴  人  臺灣臺中地方檢察署檢察官
被      告  田榮吉
義務辯護人  李國源律師
上列上訴人因被告違反組織犯罪條例等案件，不服臺灣臺中地方
法院111年度原訴緝字第6號中華民國111年5月11日第一審判決（
起訴案號：臺灣臺中地方檢察署108年度偵字第3203、4424、197
76、22526號），提起上訴，本院判決如下：
    主      文
上訴駁回。　　
    事實及理由
一、本案經本院審理結果，認為第一審判決認事用法及量刑均無
    不當，應予維持，並引用第一審判決書記載之事實、證據及
    理由(如附件一)。
二、檢察官上訴意旨詳如上訴書所載(如附件二)。　　
三、按「法院於審酌被告是否適用累犯規定而加重其刑時，訴訟
    程序上應先由檢察官就前階段被告構成累犯之事實，以及後
    階段應加重其刑之事項，主張並具體指出證明方法後，法院
    才需進行調查與辯論程序，而作為是否加重其刑之裁判基礎
    。前階段構成累犯事實為檢察官之實質舉證責任，後階段加
    重量刑事項為檢察官之說明責任，均應由檢察官分別負主張
    及具體指出證明方法之責。倘檢察官未主張或具體指出證明
    方法時，可認檢察官並不認為被告構成累犯或有加重其刑予
    以延長矯正其惡性此一特別預防之必要，且為貫徹舉證責任
    之危險結果所當然，是法院不予調查，而未論以累犯或依累
    犯規定加重其刑，即難謂有應調查而不予調查之違法。」；
    又「檢察官若未主張或具體指出證明方法，法院因而未論以
    累犯或依累犯規定加重其刑，基於累犯資料本來即可以在刑
    法第57條第5款『犯罪行為人之品行』中予以負面評價，自仍
    得就被告可能構成累犯之前科、素行資料，列為刑法第57條
    第5款所定『犯罪行為人之品行』之審酌事項。於此情形，該
    可能構成累犯之前科、素行資料既已列為量刑審酌事由，對
    被告所應負擔之罪責予以充分評價，依重複評價禁止之精神
    ，自無許檢察官事後循上訴程序，以該業經列為量刑審酌之
    事由應改論以累犯並加重其刑為由，指摘原判決未依累犯規
    定加重其刑違法或不當。」(最高法院110年度台上字第5660
    號判決意旨)。
四、經查：
　㈠本案檢察官於起訴書犯罪事實欄已記載「甲○○前因酒駕及傷
    害等案件，經法院分別判處有期徒刑2月、3月及3月確定，
    於民國105年6月4日發監，經接續執行，嗣於106年1月26日
    執行完畢出監」，並於證據並所犯法條欄記載「被告甲○○於
    犯罪事實欄所示之有期徒刑執行完畢後，5年內故意再犯本
    件有期徒刑以上之罪，核屬累犯，請依刑法第47條第1項之
    規定加重其刑」等語，復經原審於111年4月19日審理期日提
    示被告之前案紀錄表，檢察官、被告及原審辯護人均表示沒
    有意見(見原審卷第129頁)，應認檢察官就前階段被告構成
    累犯之事實業已主張並具體指出證明方法；然本案檢察官就
    後階段應加重其刑之事項，起訴書僅載明「請依刑法第47條
    第1項之規定加重其刑」，且公訴檢察官於原審審理時亦未
    就被告是否有因累犯而有其特別惡性及對刑罰反應力薄弱至
    應加重最低本刑部分，有所說明及具體指出證明方法（見原
    審卷第129頁），自難認檢察官已盡說明及具體指出證明方
    法之責，依上開說明，原審未論以累犯及依累犯規定加重其
    刑，即難謂有應調查而不予調查之違法。
　㈡再者，原審量刑時已經審酌被告上開前案紀錄資料，參照上
    述最高法院判決意旨，該構成累犯之前科、素行資料既已列
    為量刑審酌事由，對被告所應負擔之罪責予以充分評價，依
    重複評價禁止之精神，自無許檢察官事後循上訴程序，以該
    業經列為量刑審酌之事由應改論以累犯並加重其刑為由，指
    摘原判決未依累犯規定加重其刑違法或不當。
　㈢綜上所述，檢察官本件上訴為無理由，應予駁回。　
五、被告經本院合法傳喚，無正當之理由不到庭，爰不待其陳述
    ，逕以一造辯論而為判決。　　
據上論斷，應依刑事訴訟法第368條、第371條、第373條，判決
如主文。
本案經檢察官陳隆翔提起公訴，檢察官王宜璇提起上訴，檢察官
乙○○到庭執行職務。
中　　華　　民　　國　　111 　年　　10　　月　　25　　日
            刑事第七庭   審判長法　官  梁  堯  銘
                               法　官  王  鏗  普
                               法　官  羅  國  鴻
以上正本證明與原本無異。
如不服本判決應於收受送達後20日內向本院提出上訴書狀，其未
敘述上訴理由者，並得於提起上訴後20日內向本院補提理由書狀
（均須按他造當事人之人數附繕本）「切勿逕送上級法院」。因
疫情而遲誤不變期間，得向法院聲請回復原狀。  
                               書記官  吳  姁  穗 

中　　華　　民　　國　　111 　年　　10　　月　　25　　日
【附件一】
臺灣臺中地方法院刑事判決
111年度原訴緝字第6號
公　訴　人　臺灣臺中地方檢察署檢察官
被　　　告　甲○○　男　(民國00年0月00日生)
　　　　　　　　　　身分證統一編號：Z000000000號
　　　　　　　　　　住臺東縣○○鄉○○村○○00○0號
選任辯護人　蔡梓詮律師（法扶律師）
上列被告因違反組織犯罪防制條例等案件，經檢察官提起公訴（
108年度偵字第3203、4424、19776、22526號），被告於準備程
序中就被訴事實為有罪之陳述，受命法官聽取當事人之意見後，
經本院合議庭裁定由受命法官獨任進行簡式審判程序，判決如下
：
    主    文
甲○○犯如附表三主文欄所示之罪，各處如附表三主文欄所示之刑
及沒收。應執行有期徒刑壹年捌月。
    犯罪事實
一、本案犯罪事實：
　㈠藍冠閔（代號：鬼哥，業經本院判決）明知近年來跨境詐騙
    集團已經嚴重打擊我國之國際形象，竟為謀高額不法獲利，
    仍與年籍不詳、綽號「海哥」之人（無證據證明為未滿18歲
    之人，下稱「海哥」）基於發起、主持、操縱或指揮犯罪組
    織之犯意聯絡，自民國107年2月24日前某日，共謀在印尼籌
    組專以詐騙中國大陸地區被害人之跨境電信詐騙機房【下稱
    印尼機房】，另具備參與犯罪組織犯意之黃羽平、甲○○、林
    俊佑、潘弈成、秦承鈞（原名李承鈞）、吳昀熙、陳欣宜等
    7人（上列7人除甲○○外均業經本院判決）與陳沅暉、陳誌偉
    、陳柏權、董乃祥、林義澤、陳品妍、陳永漢、林耕宇、楊
    妮珊、黃莞家、紀坤皓、黃冠瑜等12人（即附表一編號1至1
    2所示，上列12人所涉詐欺等案件，業經本院108年度金訴字
    第6號另案審結，上訴後復經臺灣高等法院臺中分院108年度
    金上訴字第2408、2411號、108年度上訴字第2412號判決）
    ，暨附表一編號20至30所示之人（業經檢察官另案提起公訴
    ，由本院以109年度原金訴字第29號受理），則受藍冠閔招
    攬，於107年2月24日前某日加入或於附表一所示出境時間前
    往印尼加入前揭詐騙機房。嗣以藍冠閔為首之前揭印尼機房
    成員，則意圖為自己不法之所有，基於三人以上共同詐欺取
    財、一般洗錢之犯意聯絡，自107年3月起，共同與「海哥」
    所招攬之不詳中國大陸籍成員以「假檢警真詐財」手法實施
    詐欺取財犯罪（各成員之代號、分工均如附表一所示）。彼
    等犯罪手法為：由藍冠閔取得中國大陸地區被害人之個人資
    料，且與不詳之詐欺網路流分工集團（又稱系統商，即向海
    峽兩岸及境內外第2類電信業者申租網段予以介接及分租予
    其他詐欺網路流網管共犯，提供網路介接技術及排除網路介
    接障礙之人）暨不詳之詐欺資金流分工集團（含馬商、水商
    《均指處理兩岸地下匯兌等洗錢集團》及車手集團）取得合作
    之約定。另附表一編號1之陳沅暉則受藍冠閔指揮，擔任海
    外電信詐騙機房之現場負責人，負責管理機房及採買等事務
    。附表一編號3之陳柏權則受藍冠閔指揮，擔任詐騙機房之
    電腦手，向藍冠閔指定配合之系統商租用群呼系統及存放在
    google雲端帳戶之詐騙教戰手冊例稿，並完成機房內電腦及
    話務等系統之配置。機房工作時間自每日早上8點到下午5點
    ，由機房內假冒大陸地區通信管理局客服人員之一線話務員
    ，依藍冠閔取得之中國大陸地區民眾個資撥打電話，向受話
    之大陸民眾謊稱渠等遭冒名申用門號，恐個資外洩云云，並
    協助受話之大陸民眾將電話轉接至機房內假冒公安警察之二
    線話務員續騙，接續向受話大陸民眾謊稱渠等個資外洩，需
    在電話線上完成報案手續云云，再以系統發現受話之大陸民
    眾名下帳戶涉及販毒洗錢案為由，依法須凍結所有帳戶金錢
    云云，末轉由機房內假冒檢察官之三線話務員續騙，要求受
    話大陸民眾將名下帳戶資金轉到指定金融帳戶內監管。若受
    話之民眾因此陷於錯誤而接受指示將金錢匯入指定之人頭帳
    戶內，即可成功詐得款項。嗣由合作之不詳馬商、水商及車
    手集團，透過不詳洗錢管道，將款項匯回臺灣。機房電腦手
    陳柏權於與不詳之水商對帳，並製作帳目及薪資明細後，由
    附表一編號2所示在臺灣擔任總務及會計人員之陳誌偉，依
    帳目、薪資明細等資料，與水商之不詳外務人員聯繫並取得
    詐騙贓款。詐騙贓款除部分由陳誌偉交付藍冠閔外，其餘機
    房成員之詐騙所得，則待渠等返國後，向陳誌偉或藍冠閔領
    取。前揭印尼機房並自107年3月起至4月30日間，以前揭詐
    騙方式對中國大陸地區不詳之民眾詐取金錢既遂（各該成員
    之薪資或3、4月份獎金所得明細詳如附表一所示，另查獲方
    式則詳後述）。
　㈡以藍冠閔為首之前揭印尼機房於107年5月7日關閉，我國籍之
    成員並陸續返國後，藍冠閔竟另基於發起、主持、操縱或指
    揮犯罪組織之單獨犯意，自107年6月5日前某日，計畫在日
    本福岡縣北九州市籌組專以詐騙中國大陸地區被害人之跨境
    電信詐騙機房【下稱日本福岡機房】。另具備參與犯罪組織
    犯意之黃羽平、甲○○、林俊佑、潘弈成、李承鈞、吳昀熙、
    陳欣宜、劉又綺等8人（上列8人除甲○○外均業經本院判決）
    與陳沅暉、陳誌偉、陳柏權、董乃祥、林義澤、陳品妍、陳
    永漢、林耕宇、楊妮珊、劉价倫、于孟維、王凱翔、張軒碩
    等13人（即附表二編號1至13所示，上列13人所涉詐欺等案
    件，業經本院108年度金訴字第6號另案審結，上訴後復經臺
    灣高等法院臺中分院108年度金上訴字第2408、2411號、108
    年度上訴字第2412號判決），暨附表二編號22至32所示之人
    （業經檢察官另案提起公訴，由本院以109年度原金訴字第2
    9號受理），則受藍冠閔招攬，於107年6月5日前某日加入或
    於附表二所示出境時間前往日本福岡縣北九州市加入前揭詐
    騙機房。嗣以藍冠閔為首之前揭日本福岡機房成員，則意圖
    為自己不法之所有，基於三人以上共同詐欺取財、一般洗錢
    之犯意聯絡，自107年6月11日起，以「假檢警真詐財」手法
    實施詐欺取財犯罪（各成員之代號、分工均如附表二所示）
    。彼等犯罪手法為：由藍冠閔取得中國大陸地區被害人之個
    人資料，且與不詳之系統商、馬商、水商及車手集團取得合
    作之約定。另附表二編號1之陳沅暉亦再受藍冠閔指揮，擔
    任海外電信詐騙機房之現場負責人，負責管理機房及採買等
    事務。附表二編號3之陳柏權亦受藍冠閔指揮，擔任詐騙機
    房之電腦手，向藍冠閔指定配合之系統商租用群呼系統及存
    放在google雲端帳戶之詐騙教戰手冊例稿，並完成機房內電
    腦及話務等系統之配置。機房工作時間自每日早上8點到下
    午5點，由機房內假冒大陸地區通信管理局客服人員之一線
    話務員，依藍冠閔取得之中國大陸地區民眾個資撥打電話，
    向受話之大陸民眾謊稱渠等遭冒名申用門號，恐個資外洩云
    云，並協助受話之大陸民眾將電話轉接至機房內假冒公安警
    察之二線話務員續騙，接續向受話大陸民眾謊稱渠等個資外
    洩，需在電話線上完成報案手續云云，再以系統發現受話之
    大陸民眾名下帳戶涉及販毒洗錢案為由，依法須凍結所有帳
    戶金錢云云，末轉由機房內假冒檢察官之三線話務員續騙，
    要求受話大陸民眾將名下帳戶資金轉到指定金融帳戶內監管
    。若受話之民眾因此陷於錯誤而接受指示將金錢匯入指定之
    人頭帳戶內，即可成功詐得款項。嗣由合作之不詳馬商、水
    商及車手集團，透過不詳洗錢管道，將款項匯回臺灣。機房
    電腦手陳柏權於與不詳之水商對帳，並製作帳目及薪資明細
    後，由附表二編號2所示在臺灣擔任總務及會計人員之陳誌
    偉，依帳目、薪資明細等資料，與水商之不詳外務人員聯繫
    並取得詐騙贓款。詐騙贓款除部分由陳誌偉交付藍冠閔外，
    其餘機房成員之詐騙所得，則待渠等返國後，向陳誌偉或藍
    冠閔領取。前揭日本福岡機房並自107年6月11日至7月17日
    間，以前揭詐騙方式對中國大陸地區不詳之民眾詐取金錢既
    遂（各該成員之薪資或6月份獎金所得明細詳如附表二所示
    ），並透過地下匯兌，層層洗錢進入不詳之人所經營，代號
    「金強」、「愛馬仕」、「鑫勝利」、「天然氣泡水」之臺
    灣水商所分別掌控之人頭帳戶，合計新臺幣（下同）554萬4
    ,700元。其中「金強」水商於107年6月20日及7月12日，乃
    先後將贓款31萬1,100元及24萬2,200元，委由鄭景中（所涉
    違反洗錢防制法等罪嫌部分，由法院另案審結）等外務人員
    ，交予陳誌偉收受。
　㈢嗣警方持本院核發之搜索票，循線於107年7月17日對陳誌偉
    、鄭景中2人實施拘提、搜索，乃扣得陳誌偉尚未交付藍冠
    閔之贓款及尚未發放之薪資合計89萬5,300元，暨附表一、
    二所示之薪資明細、智慧型手機之相關電磁紀錄等資料，因
    此獲悉前揭日本福岡機房及印尼機房之成員，並接續對107
    年7月21日先行自日本福岡機房返國之林義澤、陳品妍、陳
    永漢、劉价倫、于孟維、王凱翔、張軒碩等人拘提到案，嗣
    再由警於107年8月13日至日本福岡將自願投案之陳柏權、董
    乃祥2人，及機房現場管理人陳沅暉合計3人帶同返國後，而
    查獲上情。然甲○○、林俊佑、潘弈成、李承鈞、吳昀熙、陳
    欣宜、劉又綺及附表一、二所示未到案之其他成員，於檢察
    官函請外交部領事事務局註銷護照之公文函轉日本福岡地區
    以外處所生效前，即趁機自日本福岡地區以外之機場搭機前
    往印尼峇里島。迄於108年1月16日，甲○○、林俊佑、潘弈成
    、李承鈞、吳昀熙、陳欣宜、劉又綺等7人自知法網難逃，
    始投案並自印尼返回我國。
二、案經臺中市政府警察局刑事警察大隊報告臺灣臺中地方檢察
    署檢察官偵查起訴。
    理    由
一、程序暨證據能力之說明：
　㈠被告甲○○所犯均係死刑、無期徒刑或最輕本刑為3年以上有期
    徒刑或高等法院管轄第一審案件以外之罪，其於準備程序期
    日就被訴事實為有罪之陳述（見原訴緝卷第84頁），經受命
    法官告知簡式審判程序之旨，並聽取當事人之意見後，依刑
    事訴訟法第273條之1第1項規定，經合議庭裁定由受命法官
    獨任進行簡式審判程序。又依同法第273條之2、第159條第2
    項等規定，簡式審判程序之證據調查，不受同法第159條第1
    項、第161條之2、第161條之3、第163條之1及第164條至第1
    70條規定之限制，合先敘明。
　㈡至組織犯罪防制條例第12條明定「訊問證人之筆錄，以在檢
    察官或法官面前作成，並經踐行刑事訴訟法所定訊問證人之
    程序者為限，始得採為證據。」，本案關於被告或證人之警
    詢筆錄，既非在檢察官或法官面前作成，依上述規定，自不
    得作為認定被告涉犯組織犯罪防制條例罪名之事證，是被告
    或證人之警詢筆錄於認定被告違反組織犯罪防制條例罪名時
    並無證據能力。
二、認定犯罪事實之理由及證據：
  ㈠訊據被告就上開犯罪事實均坦承不諱，業如前述，並有如附
    件所示之證據資料在卷可憑，足認被告之自白均與事實相符
    ，堪以採信。至被告及證人之警詢筆錄，並不得作為認定被
    告犯組織犯罪防制條例罪名之事證，已如上述，是本院認定
    被告違反組織犯罪防制條例所示罪名時，不採卷內警詢筆錄
    為證；惟縱就此予以排除，尚仍得以其餘證據作為上述被告
    自白外之補強事證，自仍得認定被告有參與犯罪組織犯行，
    附此敘明。
  ㈡公訴意旨雖認被告本案亦涉犯刑法第339條之4第1項第3款以
    電子通訊對公眾散布而犯詐欺取財罪等語。然按行為人雖利
    用廣播電視、電子通訊、網際網路或其他媒體等傳播工具犯
    罪，倘未向公眾散布詐欺訊息，而係針對特定個人發送詐欺
    訊息，僅屬普通詐欺罪範疇（最高法院107年度台上字第907
    號判決意旨參照）。經查，本案印尼機房、日本福岡機房均
    係由同案被告藍冠閔先取得被害人之個人資料後，再輾轉交
    由一線人員逐次撥打電話詐欺被害人，足見上開機房成員雖
    係利用電子通訊而為之，然僅係針對特定個人進行詐欺，揆
    諸上開說明，即非屬刑法第339條之4第1項第3款加重詐欺取
    財要件，公訴意旨認被告所為已該當首揭加重詐欺取財罪，
    容有誤會，附此敘明。
  ㈢綜上所述，本案事證明確，被告上開犯行均堪認定，應依法
    論科。
三、論罪科刑：
　㈠法律構成要件之說明：
　　1.印尼機房、日本福岡機房，均是由同案被告藍冠閔發起之
      詐欺集團犯罪組織，分由機房內一線、二線、三線人員假
      冒為中國大陸銀行人員、公安局人員及檢察官，分層取信
      並詐欺中國大陸地區人民，倘被害人受騙匯款後，再透過
      「水商」將詐欺贓款匯回我國，足見其等行為係需由多人
      縝密分工方能完成之組織性、集團性犯罪，各角色彼此分
      工，各司其職，堪認被告知悉其所參與之行為，為詐欺集
      團詐欺被害人財物及洗錢之全部犯罪計劃之一部分行為，
      而共同達成不法所有之犯罪目的，且對於所加入之詐欺集
      團係屬三人以上，以實施詐術為手段，所組成具有持續性
      或牟利性之有結構性組織均具有認識。
　　2.按刑法第339條之4第1項第2款規定之立法意旨略以：「本
      款所謂『三人以上共同犯之』，不限於實施共同正犯，尚包
      含同謀共同正犯。」。經查，本案詐欺犯行之參與人員至
      少有被告、同案被告藍冠閔、黃羽平、林俊佑、潘弈成、
      秦承鈞、吳昀熙、陳欣宜及印尼機房或日本福岡機房其他
      成員，足見本案共犯確有三人以上，且為被告所明知，是
      被告行為該當刑法第339條之4第1項第2款之要件甚明。
　　3.按洗錢防制法業於105年12月28日修正公布，並於106年6
      月28日施行（下稱新法），本次修法參考國際防制洗錢金
      融行動工作組織（FinancialActionTaskForce，下稱FATF
      ）40項建議之第3項建議，並參採聯合國禁止非法販運麻
      醉藥品和精神藥物公約及聯合國打擊跨國有組織犯罪公約
      之洗錢行為定義，將洗錢行為之處置、多層化及整合等各
      階段，全部納為洗錢行為，完整規範洗錢之所有行為模式
      。不惟就洗錢行為之定義（第2條）、前置犯罪之門檻（
      第3條）、特定犯罪所得之定義（第4條），皆有修正，抑
      且因應洗錢行為定義之修正，將修正前同法第11條第1項
      、第2項區分為自己或為他人洗錢罪，而有不同法定刑度
      ，合併移列至第14條第1項，亦不再區分為不同罪責，同
      處7年以下有期徒刑，併科500萬元以下罰金，以求與國際
      規範接軌，澈底打擊洗錢犯罪。從而新法第14條第1項之
      一般洗錢罪，只須有第2條各款所示洗錢行為之一，而以
      第3條規定之特定犯罪作為聯結為已足。申言之，洗錢之
      定義，在新法施行後，與修正前規定未盡相同，因此是否
      為洗錢行為，自應就犯罪全部過程加以觀察，不僅須行為
      人客觀上有掩飾或隱匿特定犯罪所得之財物或財產上利益
      之具體作為，主觀上更須具有掩飾或隱匿其犯罪所得或變
      得之財產或財產上利益與犯罪之關聯性，使其來源形式上
      合法化，以逃避國家追訴、處罰之犯罪意思，始克相當。
      過去實務認為，行為人對犯特定犯罪所得之財物或利益作
      直接使用或消費之處分行為，或僅將自己犯罪所得財物交
      予其他共同正犯，祇屬犯罪後處分贓物之行為，非本條例
      所規範之洗錢行為，惟依新法規定，倘行為人意圖掩飾或
      隱匿特定犯罪所得來源，而將特定犯罪所得直接消費處分
      ，甚或交予其他共同正犯予以隱匿，或由共同正犯以虛假
      交易外觀掩飾不法金流移動，即難認僅單純犯罪後處分贓
      物之行為，應仍構成新法第2條第1或2款之洗錢行為（最
      高法院108年度台上字第3086號判決意旨參照）。經查，
      被告參與印尼機房或日本福岡機房，於被害人受騙陷於錯
      誤匯款後，嗣由合作之不詳馬商、水商及車手集團，透過
      不詳洗錢管道，將款項匯回臺灣，以掩飾詐欺犯罪所得之
      本質及去向部分，被告自應構成洗錢防制法第14條第1項
      之一般洗錢罪。
  ㈡核被告所為，均係犯組織犯罪防制條例第3條第1項後段之參
    與犯罪組織罪、刑法第339條之4第1項第2款之三人以上共犯
    詐欺取財罪、洗錢防制法第14條第1項之一般洗錢罪。
  ㈢按裁判上一罪，基於審判不可分原則，其一部事實起訴者，
    依刑事訴訟法第267條之規定，其效力應及於全部，受訴法
    院對於未經起訴之他部分犯罪事實，自應一併審判，此為犯
    罪事實之一部擴張。查公訴意旨就犯罪事實欄一㈠、㈡雖均未
    論及被告一般洗錢犯行部分，惟此部分與起訴之加重詐欺取
    財罪部分有想像競合犯關係（詳如後述），應為起訴效力所
    及，復經本院於審判中告知被告上開罪名（見原訴緝卷第83
    頁），已保障其防禦權，本院自應併予審理。
  ㈣按所謂事中共同正犯，即學說所謂之「相續的共同正犯」或
    「承繼的共同正犯」，係指前行為人已著手於犯罪之實行後
    ，後行為人中途與前行為人取得共同實行犯罪之意思，而參
    與實行行為而言。至於事中共同正犯對於其參與前之他共同
    正犯行為應否負責，學理上雖有爭議，但共同正犯之所以適
    用「一部行為全部責任」，即在於共同正犯間之「相互利用
    、補充關係」，若他共同正犯之前行為，對加入之事中共同
    正犯於構成要件之實現上，具有重要影響力，即他共同正犯
    與事中共同正犯對於前行為與後行為皆存在相互利用、補充
    關係，自應對他共同正犯之前行為負責；否則，事中共同正
    犯對他共同正犯之前行為，既未參與，亦無形成共同行為之
    決意，即難謂有行為共同之存在，自無須對其參與前之犯罪
    行為負責。亦即，於通常情形，事中共同正犯對於其參與前
    之行為，因不具有因果性，故僅就其參與後之行為及結果負
    其責任；但於某些犯罪，前行為人所實現之行為，其行為之
    效果仍在持續進行中，後行為人參與時，利用該持續存在之
    先行為效果，於此情形方可認為後行為人對於前行為人所生
    之結果亦具有因果性，且係與先行為人共同惹起結果，而亦
    須負整體責任。故於判斷事中共同正犯應否對於其參與前之
    犯罪行為負責時，自應就該犯罪之性質、前行為對於加入之
    後行為於構成要件之實現上是否具有重要之影響力、前行為
    與後行為間是否皆存在相互利用及補充之關係、前行為是否
    存在繼續發生可讓後行為人加以補充利用之因果、後行為人
    參與時前行為之法益侵害是否已經結束、後行為人是否瞭解
    前行為人之意思而與前行為人取得共同實行犯罪之意思，暨
    後行為人是否係因認識及容認前行為人所實行之行為而利用
    該既成之事態參與後行為等諸端而定（最高法院105年度台
    上字第2397號判決意旨參照）。經查，被告與同案被告藍冠
    閔、黃羽平、林俊佑、潘弈成、李承鈞、吳昀熙、陳欣宜或
    附表一所示機房成員，就犯罪事實欄一㈠所示犯行；另被告
    與同案被告藍冠閔、黃羽平、林俊佑、潘弈成、李承鈞、吳
    昀熙、陳欣宜、劉又綺或附表二所示機房成員，就犯罪事實
    欄一㈡所示犯行，彼此之間相互補充、利用，而共同惹起被
    害人財產法益及政府機關追查犯罪所得公共利益受侵害之結
    果，堪認被告與上開詐欺集團之成員間，均具有犯意聯絡及
    行為分擔，自應共同負整體責任，而論以共同正犯。又被告
    僅係參與犯罪組織，並非本案詐欺集團犯罪組織之發起、主
    持、操縱或指揮之人，已如前述，是其僅係朝同一目標共同
    參與犯罪實行之聚合犯，為必要共犯，附此敘明。
  ㈤罪數關係：
　　1.被告就所涉加重詐欺取財罪均為認罪答辯，基於罪疑惟輕
      原則，應認被告就印尼機房、日本福岡機房各成立1個加
      重詐欺取財罪。
　　2.被告就犯罪事實一㈠、㈡，均係犯參與犯罪組織罪、加重詐
      欺取財罪及一般洗錢罪，為一行為同時觸犯處罪名，均為
      想像競合犯，依刑法第55條前段規定，各應從一重依加重
      詐欺取財罪處斷。公訴意旨認被告所犯參與犯罪組織罪，
      應與其所犯之加重詐欺取財罪論以數罪併罰，容有誤會，
      附此敘明。
    3.被告所犯2次加重詐欺取財罪，犯意各別，行為互殊，應
      予分論併罰。
  ㈥按犯第3條之罪，偵查及審判中均自白者，減輕其刑，組織犯
    罪防制條例第8條第1項後段定有明文。又按犯前2條之罪，
    在偵查或審判中自白者，減輕其刑，洗錢防制法第16條第2
    項亦有明定。經查，被告就上開參與犯罪組織及一般洗錢犯
    行，於偵查及審判中均自白犯行，依上開規定原應減輕其刑
    ，惟被告本案均係從一重之三人以上共同詐欺取財罪，則就
    被告此部分想像競合輕罪得減刑部分，由本院於後述量刑時
    一併衡酌。
  ㈦爰審酌被告前因公共危險、傷害案件，經法院分別判處有期
    徒刑2月、3月、3月確定，於106年1月26日徒刑接續執行完
    畢，竟於上開罪刑執行完畢後之5年內，故意犯本案有期徒
    刑以上之罪，有臺灣高等法院被告前案紀錄表在卷可參，並
    經本院於審理時提示被告確認無訛，素行非佳，且其正值青
    年，非無謀生能力，不思循正當途徑賺取財物，竟貪圖不法
    利益，參與由同案被告藍冠閔發起成立詐欺機房犯罪組織，
    擔任機房二線人員，對大陸地區人民施用詐術，有損我國國
    際形象及兩岸人民之互信；並考量被告經本院通緝後始到案
    並坦承犯行，而就參與犯罪組織及一般洗錢犯行有上述自白
    情形，再參以本案機房成立之時間、規模，以及被告擔任二
    線人員之層級、賺取不法薪資之金額，兼衡被告之智識程度
    、家庭經濟情況（見原訴緝卷第130頁）等一切情狀，分別
    量處如附表三主文欄所示之刑，並衡酌其所犯各罪侵害法益
    之異同、對侵害法益之加重效應及時間、空間之密接程度，
    而為整體評價後，定應執行刑如主文所示。
四、沒收：
    按犯罪所得，屬於犯罪行為人者，沒收之，但有特別規定者
    ，依其規定；前2項之沒收，於全部或一部不能沒收或不宜
    執行沒收時，追徵其價額，刑法第38條之1第1項、第3項定
    有明文。又按所謂各人「所分得」，係指各人「對犯罪所得
    有事實上之處分權限」，法院應視具體個案之實際情形而為
    認定：倘若共同正犯各成員內部間，對於不法利得分配明確
    時，固應依各人實際分配所得沒收；然若共同正犯成員對不
    法所得並無處分權限，其他成員亦無事實上之共同處分權限
    者，自不予諭知沒收；至共同正犯各成員對於不法利得享有
    共同處分權限時，則應負共同沒收之責。（最高法院104年
    度台上字第3937號判決意旨參照）。經查，被告雖供承就印
    尼機房、日本福岡機房之薪資如附表一編號13、附表二編號
    14所示，但其均未拿到等語（見原訴緝卷第42頁），然若被
    告均未取得任何薪資，豈會願意從臺灣出境遠至其他國家擔
    任機房二線話務手，甚至於印尼機房解散後，又輾轉至日本
    福岡機房工作，足認被告辯稱並未拿到薪資云云，殊無可採
    ，是被告就印尼機房、日本福岡機房之犯罪所得分別為17萬
    9500元（計算式：25100＋154400＝179500）、3萬200元，均
    應依前揭規定均宣告沒收，於全部或一部不能沒收或不宜執
    行沒收時，追徵其價額。
據上論斷，依刑事訴訟法第273條之1第1項、第299條第1項前段
，組織犯罪防制條例第3條第1項，洗錢防制法第14條第1項，刑
法第11條前段、第28條、第339條之4第1項第2款、第55條、第51
條第5款、第38條之1第1項、第3項，刑法施行法第1條之1第1項
，判決如主文。
本案經檢察官陳隆翔提起公訴，檢察官王宜璇到庭執行職務。 
中　　華　　民　　國　　111 　年　　5 　　月　　11　　日
                  刑事第十四庭  法  官  田雅心
以上正本證明與原本無異。
如不服本判決應於收受送達後20日內向本院提出上訴書狀，並應
敘述具體理由；其未敘述上訴理由者，應於上訴期間屆滿後20日
內向本院補提理由書（均須按他造當事人之人數附繕本）「切勿
逕送上級法院」。
　　　                        　書記官  王嘉麒
中　　華　　民　　國　　111 　年　　5 　　月　　11　　日
【附錄論罪科刑法條】
◎組織犯罪防制條例第3 條第1 項
發起、主持、操縱或指揮犯罪組織者，處3 年以上10年以下有期
徒刑，得併科新臺幣1 億元以下罰金；參與者，處6 月以上5 年
以下有期徒刑，得併科新臺幣1 千萬元以下罰金。但參與情節輕
微者，得減輕或免除其刑。
◎刑法第339 條之4 第1 項第2 款
犯第339 條詐欺罪而有下列情形之一者，處1 年以上7 年以下有
期徒刑，得併科1 百萬元以下罰金：
一、冒用政府機關或公務員名義犯之。
二、三人以上共同犯之。
三、以廣播電視、電子通訊、網際網路或其他媒體等傳播工具，
    對公眾散布而犯之。
◎洗錢防制法第14 條第1 項
有第二條各款所列洗錢行為者，處7 年以下有期徒刑，併科新臺
幣5 百萬元以下罰金。 
【附表一】印尼機房（時間：民國／金額：新臺幣）
編號 姓名 綽號或代號 出境日期 工作內容 薪資或獎金所得 備註 1 陳沅暉 新哥（新） 107、2/24 現場管理人；採買。 每月15萬元 另案審結 2 陳誌偉 誌偉 無 在臺之總務及會計。 每月4萬元。 另案審結 3 陳柏權 猴子（PC） 107、2/27 電腦手 3 月：198,600 元4 月：681,100 元 另案審結 4 董乃祥 祥哥（祥） 107、3/25 3線話務 3 月：153,100 元4 月：774,300 元 另案審結 5 林義澤 澤哥（澤） 107、3/1 3線話務 3 月：313,500 元4 月：1,001,200元 另案審結 6 陳品妍 甜甜（甜） 107、3/18 1線話務 3 月：164,100 元4 月：49,500 元（不含每月之底薪2 萬 5,000 元） 另案審結 7 陳永漢 漢哥（漢） 107、3/20 3線話務 3 月：53,600 元4 月：540,400 元 另案審結 8 林耕宇 鮪魚（鮪） 107、3/18 1線話務 3 月：6,900 元 4月：144,300 元（不含每月之底薪 2萬 5,000 元） 另案審結 9 楊妮珊 瑜 107、2/27 1線話務 3 月：10,000 元4 月：2,300 元（不含每月之底薪 2萬 5,000 元） 另案審結 10 黃莞家 樂 107、4/2 1線話務 4 月：183,000 元（不含每月之底薪2 萬 5,000 元） 另案審結 11 紀坤皓 皓 107、3/18 1線話務 3 月：6,500 元 4月：29,500 元（不含每月之底薪 2萬 5,000 元） 另案審結 12 黃冠瑜 莊 107、3/25 1線話務 3 月：1,200 元 4月：9,200 元（不含每月之底薪 2萬 5,000 元） 另案審結 13 甲○○ 紅毛（毛） 107、2/27 2線話務 3 月：25,100 元4 月：154,400 元 本案 14 林俊佑 佑 107、3/18 1線話務 3 月：17,900 元4 月：57,600 元（不含每月之底薪2 萬 5,000 元） 本案 15 陳欣宜 虎牙（虎） 107、3/1 1線話務 3 月：27,400 元4 月：145,400 元（不含每月之底薪2 萬 5,000 元） 本案 16 黃羽平 Ｂ哥（Ｂ） 107、3/25 2、3線話務 3 月：223,300 元4 月：599,600 元（不含每月之底薪2 萬 5,000 元） 本案 17 潘弈成 希 107、3/25 2線話務 3 月：4,500 元 4月：39,600 元 本案 18 李承鈞 鈞 107、2/28 2線話務 3 月：29,800 元4 月：115,100 元 本案 19 吳昀熙 安 107、2/28 1線話務 3 月：2,900 元 4月：95,000 元（不含每月之底薪 2萬 5,000 元） 本案 20 劉子路 漁 107、3/2 2線話務 3 月：199,000 元4 月：379,800 元 另案起訴 21 洪嘉文 金 107、3/18 2線話務 3 月：121,400 元4 月：309,700 元 另案起訴 22 申佳琪 KIKI （ki） 107、3/2 1線話務 3 月：1,000 元 4月：60,400 元（不含每月之底薪 2萬 5,000 元） 另案起訴 23 鄭舜賢 賢 107、2/28 1線話務 3 月：106,000 元4 月：10,700 元（不含每月之底薪2 萬 5,000 元） 另案起訴 24 鄧宇辰 石 107、3/2 2線話務 3 月：111,900 元4 月：122,000 元 另案起訴 25 洪仁凱 義 107、3/2 2線話務 3 月：173,100 元4 月：442,300 元 另案起訴 26 黃昱惇 雷夢（雷） 107、3/1 1線話務 3 月：65,400 元4 月：711,300 元（不含每月之底薪2 萬 5,000 元） 另案起訴 27 何榮贒 進 107、3/1 1線話務 3 月：97,800 元4 月：128,500 元（不含每月之底薪2 萬 5,000 元） 另案起訴 28 陳芳蘋 草莓（莓） 107、3/2 1線話務 3 月：100 元 4月：284,000 元（不含每月之底薪 2萬 5,000 元） 另案起訴 29 江宜駿 淦 107、3/2 2線話務 3 月：34,900 元4 月：90,500 元 另案起訴 30 許順凱 凱 107、2/27 2線話務 3 月：102,300 元4 月：481,500 元 另案起訴 
【附表二】日本福岡機房（時間：民國／金額：新臺幣）
編號 姓名 綽號或代號 出境日期 工作內容 薪資或獎金所得 備註 1 陳沅暉 新哥（新） 107、6/5 現場管理人；採買。 每月15萬元 另案審結 2 陳誌偉 誌偉 無 在臺之總務及會計。 每月4萬元。 另案審結 3 陳柏權 猴子（PC） 107、6/5 電腦手 6月：75,900元 另案審結 4 董乃祥 祥哥（祥） 107、6/9 3線話務 6月：84,100元 另案審結 5 林義澤 澤哥（澤） 107、6/9 3線話務 6月：36,700元 另案審結 6 陳品妍 甜甜（甜） 107、6/25 1線話務 不詳。（每月底薪2 萬 5,000 元） 另案審結 7 陳永漢 漢哥（漢） 107、6/25 3線話務 不詳。 另案審結 8 林耕宇 鮪魚（鮪） 107、6/8 1線話務 不詳。（每月底薪2 萬 5,000 元） 另案審結 9 楊妮珊 瑜 107、6/25 1線話務 不詳。（每月底薪2 萬 5,000 元） 另案審結 10 劉价倫 阿倫 107、6/25 1線話務 不詳。（每月底薪2 萬 5,000 元） 另案審結 11 于孟維 小胖 107、6/9 1 線話務轉廚師助手 6月：3,600元 另案審結 12 王凱翔 子彈 107、6/25 1線話務 不詳。（每月底薪2 萬 5,000 元） 另案審結 13 張軒碩 晴天 107、6/25 廚師 不詳。 另案審結 14 甲○○ 紅毛（毛） 107、6/8 2線話務 6月：30,200元 本案 15 黃羽平 Ｂ哥（Ｂ） 107、6/9 2、3線話務 6 月：70,600 元（不含每月底薪 2萬 5,000 元） 本案 16 林俊佑 佑 107、6/8 1線話務 不詳。 本案 17 陳欣宜 虎牙（虎） 107、6/8 1線話務 6月：23,800元 本案 18 潘弈成 希 107、6/9 2線話務 不詳。 本案 19 李承鈞 鈞 107、6/9 2線話務 6月：2,100元 本案 20 吳昀熙 安 107、6/9 1線話務 不詳。（每月底薪2 萬 5,000 元） 本案 21 劉又綺 寶兒 107、6/9 1線話務 不詳。（每月底薪2 萬 5,000 元） 本案 22 劉子路 漁 107、6/8 2線話務 6月：44,000元 另案起訴 23 洪嘉文 金 107、6/8 2線話務 6月：17,900元 另案起訴 24 申佳琪 KIKI （ki） 107、6/8 1線話務 6 月：2,700 元（不含每月底薪 2萬 5,000 元） 另案起訴 25 鄭舜賢 賢 107、6/8 1線話務 6 月：46,400 元（不含每月底薪 2萬 5,000 元） 另案起訴 26 鄧宇辰 石 107、6/8 2線話務 不詳 另案起訴 27 洪仁凱 義 107、6/8 2線話務 6月：34,400元 另案起訴 28 黃昱惇 雷夢（雷） 107、6/8 1線話務 6 月：6,900 元（不含每月底薪 2萬 5,000 元） 另案起訴 29 何榮贒 進 107、6/8 1線話務 6 月：10,400 元（不含每月底薪 2萬 5,000 元） 另案起訴 30 陳芳蘋 草莓（莓） 107、6/9 1線話務 6 月：1,700 元（不含每月底薪 2萬 5,000 元） 另案起訴 31 江宜駿 淦 107、6/9 2線話務 6月：8,700元 另案起訴 32 許順凱 凱 107、6/9 2線話務 6月：21,100元 另案起訴 
【附表三】
編號 被告 犯罪事實 主文 1 甲○○ 犯罪事實一㈠ （印尼機房） 甲○○犯三人以上共同詐欺取財罪，處有期徒刑壹年陸月。未扣案之犯罪所得新臺幣17萬9500元沒收，於全部或一部不能沒收或不宜執行沒收時，追徵其價額。 2  犯罪事實一㈡ （日本福岡機房） 甲○○犯三人以上共同詐欺取財罪，處有期徒刑壹年參月。未扣案之犯罪所得新臺幣3萬200元沒收，於全部或一部不能沒收或不宜執行沒收時，追徵其價額。 
-------------------------------------------------------
【附件】
一、供述證據：
  ㈠證人或同案被告：
    1.被告藍冠閔：
      109年2月25日準備程序筆錄（原訴卷一第395-411頁）
      109年4月23日審判筆錄（原訴卷二第83-167頁）
      109年4月30日審判筆錄（原訴卷二第217-266頁）
    2.被告黃羽平
      108年1月23日第1次警詢筆錄（偵4424第9-15頁）
      108年1月23日第2次警詢筆錄（偵4424第17-19頁）
      108年1月24日警詢筆錄（警卷一第19-26頁）
      108年1月24日偵訊筆錄（偵4424第39-42頁）
      109年2月25日準備程序筆錄（原訴卷一第395-411頁）
      109年4月30日審判筆錄（原訴卷二第217-266頁、具結）
    3.被告林俊佑
      108年1月17日第1次警詢筆錄（偵3203第135-137頁）
      108年1月17日第2次警詢筆錄（偵3203第139-151頁）
      108年1月17日偵訊筆錄（偵3203第177-179頁）
      108年1月17日本院訊問筆錄（聲羈卷第25-29頁）
      108年2月19日警詢筆錄（偵3203第539-547頁）
      108年2月19日偵訊筆錄（偵3203第561-563頁、具結）
      109年2月25日準備程序筆錄（原訴卷一第395-411頁）
    4.被告潘弈成
      108年1月17日第1次警詢筆錄（偵3203第189-190頁）
      108年1月17日第2次警詢筆錄（偵3203第191-203頁）
      108年1月17日偵訊筆錄（偵3203第235-237頁）
      108年1月17日本院訊問筆錄（聲羈卷第25-29頁）
      108年2月19日警詢筆錄（偵3203第567-575頁）
      108年2月19日偵訊筆錄（偵3203第589-591頁、具結）
      109年3月10日準備程序筆錄（原訴卷二第11-27頁）
    5.被告李承鈞
      108年1月17日第1次警詢筆錄（偵3203第249-250頁）
      108年1月17日第2次警詢筆錄（偵3203第251-261頁）
      108年1月17日偵訊筆錄（偵3203第299-302頁）
      108年1月17日本院訊問筆錄（聲羈卷第25-29頁）
      108年2月19日偵訊筆錄（偵3203第525-527頁、具結）
      109年3月10日準備程序筆錄（原訴卷二第11-27頁）
    6.被告陳欣宜
      108年1月17日第1次警詢筆錄（偵3203第303-304頁）
      108年1月17日第2次警詢筆錄（偵3203第305-316頁）
      108年1月17日偵訊筆錄（偵3203第351-353頁）
      109年3月10日準備程序筆錄（原訴卷二第11-27頁）
    7.被告吳昀熙
      108年1月17日第1次警詢筆錄（偵3203第363-364頁）
      108年1月17日第2次警詢筆錄（偵3203第365-377頁）
      108年1月17日偵訊筆錄（偵3203第399-402頁）
      108年1月17日本院訊問筆錄（聲羈卷第25-29頁）
      108年2月19日偵訊筆錄（偵3203第531-532頁、具結）
      109年3月10日準備程序筆錄（原訴卷二第11-27頁）
    8.被告劉又綺
      108年1月17日第1次警詢筆錄（偵3203第411-412頁）
      108年1月17日第2次警詢筆錄（偵3203第413-427頁）
      108年1月17日偵訊筆錄（偵3203第449-451頁）
      108年1月17日本院訊問筆錄（聲羈卷第25-29頁）
      108年2月19日警詢筆錄（偵3203第595-600頁）
      108年2月19日偵訊筆錄（偵3203第603-605頁）
      109年3月10日準備程序筆錄（原訴卷二第11-27頁）
  ㈡證人或另案被告
    1.另案被告陳沅暉
      107年8月13日警詢筆錄（他卷第21-32頁）
      107年8月13日偵訊筆錄（他卷第141-144頁、具結）
      107年11月7日警詢筆錄（警卷二第65-70頁）
      107年11月8日偵訊筆錄（他卷第171-174頁、具結）
      109年4月23日審判筆錄（原訴卷二第83-167頁、具結）
    2.另案被告陳柏權
      107年8月13日第1次警詢筆錄（他卷第41-42頁）
      107年8月13日第2次警詢筆錄（他卷第43-56頁）
      107年8月13日偵訊筆錄（他卷第177-180頁）
      107年9月27日警詢筆錄（警卷二第245-251頁）
      107年9月27日偵訊筆錄（他卷第163-164頁）
      109年4月23日審判筆錄（原訴卷二第83-167頁、具結）
    3.另案被告 董乃祥
      107年8月13日第1次警詢筆錄（他卷第65-66頁）
      107年8月13日第2次警詢筆錄（他卷第67-79頁）
      107年8月13日偵訊筆錄（他卷第147-150頁、具結）
      107年11月8日警詢筆錄（警卷二第307-314頁）
      107年11月8日偵訊筆錄（他卷第165-168頁、具結）
      109年4月23日審判筆錄（原訴卷二第83-167頁、具結）
    4.另案被告楊妮珊
      107年12月11日警詢筆錄（警卷三第171-181頁）
      107年12月26日警詢筆錄（他卷第85-86頁）
    5.證人蔡孟宏
      107年7月17日偵訊筆錄（他卷第95-97頁、具結）
    6.另案被告于孟維
      107年7月21日警詢筆錄（警卷三第325-330頁）
      107年7月22日警詢筆錄（警卷三第331-336頁）
      107年7月22日偵訊筆錄（他卷第101-104頁、具結）
      107年8月1日警詢筆錄（警卷三第383-388頁）
      107年8月1日偵訊筆錄（他卷第133-135頁、具結）
      107年9月18日警詢筆錄（警卷三第399-401頁）
    7.另案被告劉价倫
      107年7月21日警詢筆錄（警卷三第245-246頁）
      107年7月22日警詢筆錄（警卷三第247-255頁）
      107年7月22日偵訊筆錄（他卷第107-110頁、具結）
      107年8月1日警詢筆錄（警卷三第291-295頁）
      107年8月1日偵訊筆錄（他卷第127-129頁）
      107年9月18日警詢筆錄（警卷三第307-309頁）
    8.另案被告林義澤
      107年7月21日警詢筆錄（警卷二第329-330頁）
      107年7月22日警詢筆錄（警卷二第331-341頁）
      107年7月22日偵訊筆錄（他卷第113-115頁）
      107年8月22日警詢筆錄（警卷二第389-397頁）
      107年9月17日警詢筆錄（警卷二第429-432頁）
      107年9月17日偵訊筆錄（他卷第271-274頁、具結）
      109年4月23日審判筆錄（原訴卷二第83-167頁、具結）
    9.另案被告陳永漢
      107年7月21日警詢筆錄（警卷二第445-446頁）
      107年7月22日警詢筆錄（警卷二第447-456頁）
      107年7月22日偵訊筆錄（他卷第117-119頁）
      107年8月30日警詢筆錄（警卷二第503-509頁）
      107年8月30日偵訊筆錄（他卷第255-257頁、具結）
      107年9月17日警詢筆錄（警卷二第529-532頁）
      107年9月17日偵訊筆錄（他卷第263-265頁、具結）
      109年4月30日審判筆錄（原訴卷二第217-266頁、具結）
   10.另案被告陳品妍
      107年7月21日警詢筆錄（警卷三第7-8頁）
      107年7月22日警詢筆錄（警卷三第9-17頁）
      107年7月22日偵訊筆錄（他卷第121-123頁）
      107年8月22日警詢筆錄（警卷三第63-71頁）
      107年9月18日警詢筆錄（警卷三第105-110頁）
      107年9月18日偵訊筆錄（他卷第277-280頁、具結）
   11.另案被告陳誌偉
      107年7月17日警詢筆錄（警卷二第83-87頁）
      108年7月18日警詢筆錄（警卷二第95-108頁）
      107年7月18日偵訊筆錄（偵19776第77-79頁、具結）
      108年7月20日警詢筆錄（警卷二第115-121頁）
      107年7月23日偵訊筆錄（偵19776第83-85頁、具結）
      107年9月27日警詢筆錄（警卷二第157-163頁）
      107年9月27日偵訊筆錄（他卷第155-156頁、具結）
      109年4月23日審判筆錄（原訴卷二第83-167頁、具結）
   12.另案被告黃冠瑜
      107年12月11日警詢筆錄（警卷三第131-137頁）
      107年12月11日偵訊筆錄（他卷第187-189頁）
   13.另案被告黃莞家
      107年12月17日偵訊筆錄（他卷第193-196頁）
   14.另案被告王凱翔
      107年7月23日偵訊筆錄（他卷第199-203頁）
   15.另案被告張軒碩
      107年7月24日警詢筆錄（警卷三第417-425頁）
      107年7月25日警詢筆錄（警卷三第439-441頁）
      107年7月25日偵訊筆錄（他卷第207-211頁）
   16.另案被告林耕宇
      107年7月27日警詢筆錄（警卷三第213-221頁）
      107年7月27日偵訊筆錄（他卷第215-219頁、具結）
   17.另案被告鄭景中
      107年7月18日偵訊筆錄（偵19776卷第71-73頁）
      107年8月30日偵訊筆錄（他卷第225-228頁、具結）
      107年11月13日偵訊筆錄（他卷第231-233頁、具結）
   18.證人余銘倫
      107年12月21日偵訊筆錄（他卷第239-241頁）
   19.證人范晉泰
      107年12月21日偵訊筆錄（他卷第239-241頁）
   20.證人陳宥宇
      107年12月21日偵訊筆錄（他卷第243-245頁）
   21.另案被告紀坤皓
      107年10月31日警詢筆錄（原訴卷二第295-302頁）
      107年10月31日偵訊筆錄（他卷第249-252頁、具結）
      109年4月30日審判筆錄（原訴卷二第217-266頁、具結）
   22.另案被告劉子路
      108年12月17日警詢筆錄（原訴卷二第323-339頁）
      109年1月21日第1次警詢筆錄（原訴卷二第355-356頁）
      109年1月21日第2次警詢筆錄（原訴卷二第357-375頁）
      109年1月21日偵訊筆錄（原訴卷二第421-424頁、具結）
      109年4月30日審判筆錄（原訴卷二第217-266頁、具結）
二、供述證據：
  ㈠107 年度他字第9603號
    1.員警107 年12月26日偵查報告暨檢附SKYPE 帳號live :am
      g_0000000 號之IP紀錄（他卷第7-19頁）
    2.指認人陳沅暉指認犯罪嫌疑人紀錄表、真實姓名對照表（
      第33-37 頁）
    3.員警107 年8 月13日警詢提示陳沅暉資料- 薪資資料（第
      38 -40頁）
    4.指認人陳柏權指認犯罪嫌疑人紀錄表、真實姓名對照表（
      第57-61 頁）
    5.員警107 年8 月13日警詢提示陳柏權資料- 薪資資料（第
      62-64頁 ）
    6.指認人董乃祥指認犯罪嫌疑人紀錄表、真實姓名對照表（
      第80-84 頁）
    7.員警107 年8 月13日警詢提示楊妮珊資料- 通訊軟體翻拍
      照片（第87-92 頁）
    8.員警108 年4 月10日偵查報告（第327-331 頁）
    9.員警108 年3 月29日偵查報告（第337-342 頁）
   10.員警108 年4 月29日偵查報告暨檢附相關資料（第343-36
      6 頁）
   11.員警108 年5 月20日偵查報告（第371-376 頁）
  ㈡108 年度偵字第3203號
    1.指認人甲○○指認犯罪嫌疑人紀錄表、真實姓名對照表（
      第83-91 頁）
    2.員警108 年1 月17日警詢提示甲○○資料（第93-103頁）
      ①薪資資料
      ②手機翻拍照片
      ③入出境個別查詢報表
    3.指認人林俊佑108 年1 月17日指認犯罪嫌疑人紀錄表、真
      實姓名對照表（第153-157 頁）
    4.員警108 年1 月17日警詢提示林俊佑資料（第159-164 頁
      ）
      ①薪資資料
      ②入出境個別查詢報表
    5.指認人潘弈成108 年1 月17日指認犯罪嫌疑人紀錄表、真
      實姓名對照表（第205-209 頁）
    6.員警108 年1 月17日警詢提示潘弈成資料（第211-217 頁
      ）
      ①薪資資料
      ②手機翻拍照片
      ③印尼峇里島google街景照片
      ④入出境個別查詢報表
    7.指認人李承鈞指認犯罪嫌疑人紀錄表、真實姓名對照表（
      第263-271 頁）
    8.員警108 年1 月17日警詢提示李承鈞資料（第273-285 頁
      ）
      ①薪資資料
      ②手機翻拍照片
      ③入出境個別查詢報表
      ④印尼峇里島google街景照片
    9.指認人陳欣宜指認犯罪嫌疑人紀錄表、真實姓名對照表（
      第325-329 頁）
   10.員警108 年1 月17日警詢提示陳欣宜資料（第331-338 頁
      ）
      ①薪資資料
      ②手機翻拍照片
      ③入出境個別查詢報表
   11.指認人吳昀熙指認犯罪嫌疑人紀錄表、真實姓名對照表（
      第379-385 頁）
   12.員警108 年1 月17日警詢提示吳昀熙資料（第387-393 頁
      ）
      ①薪資資料
      ②入出境個別查詢報表
   13.指認人劉又綺指認犯罪嫌疑人紀錄表、真實姓名對照表（
      第429-437 頁）
   14.劉又綺入出境個別查詢報表（第445-446 頁）
   15.指認人林俊佑108 年2 月19日指認犯罪嫌疑人紀錄表、真
      實姓名對照表（第549-557 頁）
   16.指認人潘弈成108 年2 月19日指認犯罪嫌疑人紀錄表、真
      實姓名對照表（第577-585 頁）
   17.員警108 年4 月10日偵查報告（第619-623 頁）
  ㈢108 年度偵字第4424號
    1.指認人黃羽平108 年1 月23日指認犯罪嫌疑人紀錄表、真
      實姓名對照表（第21-24 頁）
    2.內政部警政署刑事警察局108 年1 月23日搜索扣押筆錄（
      受執行人林國銓；執行處所臺中市○○區○○路000 ○00
      號12樓）、扣押物品目錄表（第25-27 頁）
    3.黃羽平入出境資訊連結作業查詢資料（第43頁）
  ㈣刑偵六（6 ）字第1083503317號（第1 宗）（警卷一）
    1.8 樓現場圖（第17頁）
    2.指認人黃羽平108 年1 月24日指認犯罪嫌疑人紀錄表、真
      實姓名對照表（第27-31 頁）
    3.員警108 年1 月24日警詢提示黃羽平資料（第33-44 頁）
      ①薪資資料
      ②入出境個別查詢報表
  ㈤刑偵六（6 ）字第1083503317號（第2 宗）（警卷二）
    1.指認人陳沅暉107 年8 月13日指認犯罪嫌疑人紀錄表、真
      實姓名對照表（第33-41 頁）
    2.員警107 年8 月13日警詢提示陳沅暉資料（第43-57 頁）
      ①薪資資料
      ②扣案編號6內存相片截圖
      ③手機翻拍照片
      ④入出境個別查詢報表
    3.內政部警政署刑事警察局偵查第六大隊107 年8 月13日搜
      索扣押筆錄（受執行人陳沅暉；執行處所桃園市○○區○
      ○○路0 號（第二航廈）內）、扣押物品目錄表、扣押物
      品收據（第59-63 頁）
    4.指認人陳沅暉107 年11月7 日指認犯罪嫌疑人紀錄表、真
      實姓名對照表（第71-75 頁）
    5.員警107 年11月7 日警詢提示陳沅暉資料（第76-81 頁）
      ①薪資資料
      ②入出境個別查詢報表
    6.指認人陳誌偉107 年7 月18日指認犯罪嫌疑人紀錄表、真
      實姓名對照表（第109-114 頁）
    7.指認人陳誌偉107 年7 月20日指認犯罪嫌疑人紀錄表、真
      實姓名對照表（第123-127 頁）
    8.員警107 年7 月20日警詢提示陳誌偉資料（第133-155 頁
      ）
      ①手機翻拍照片
      ②房屋租賃契約書
    9.指認人陳誌偉107 年9 月27日指認犯罪嫌疑人紀錄表、真
      實姓名對照表（第165-173 頁）
   10.員警107 年7 月20日警詢提示陳誌偉資料（第175-193 頁
      ）
      ①手機翻拍照片
      ②現場照片
      ③薪資資料
   11.內政部警政署刑事警察局107 年8 月13日搜索扣押筆錄（
      受執行人陳柏權；執行處所桃園市○○區○○○路0 號（
      第二航廈）內）、扣押物品目錄表、扣押物品收據（第19
      7-201 頁）
   12.指認人陳柏權107 年8 月13日指認犯罪嫌疑人紀錄表、真
      實姓名對照表（第219-227 頁）
   13.員警107 年8 月13日警詢提示陳柏權資料（第229-244 頁
      ）
      ①薪資資料
      ②扣案編號6內存相片截圖
      ③手機翻拍照片
   14.指認人陳柏權107 年9 月27日指認犯罪嫌疑人紀錄表、真
      實姓名對照表（第253-261 頁）
   15.指認人董乃祥107 年8 月13日指認犯罪嫌疑人紀錄表、真
      實姓名對照表（第285-293 頁）
   16.內政部警政署刑事警察局偵查第六大隊107 年8 月13日搜
      索扣押筆錄（受執行人董乃祥；執行處所桃園市○○區○
      ○○路0 號）、扣押物品目錄表、扣押物品收據（第295
      -299頁）
   17.員警107 年8 月13日警詢提示董乃祥資料- 扣案編號6 內
      存相片截圖（第301-305 頁）
   18.指認人董乃祥107 年11月8 日指認犯罪嫌疑人紀錄表、真
      實姓名對照表（第315-319 頁）
   19.員警107 年11月8 日警詢提示董乃祥資料（第320-326 頁
      ）
      ①薪資資料
      ②入出境個別查詢報表
   20.指認人林義澤107 年7 月22日指認犯罪嫌疑人紀錄表、真
      實姓名對照表（第343-351 頁）
   21.內政部警政署刑事警察局偵查第六大隊107 年7 月21日搜
      索扣押筆錄（受執行人林義澤；執行處所桃園機場第二航
      廈）、扣押物品目錄表、扣押物品收據（第357-360 頁）
   22.員警107 年7 月22日警詢提示林義澤資料（第363-381 頁
      ）
      ①手機翻拍照片
      ②手寫電話資料
      ③薪資資料
      ④入出境個別查詢報表
   23.指認人林義澤107 年8 月22日指認犯罪嫌疑人紀錄表、真
      實姓名對照表（第399-407 頁）
   24.另案被告林義澤答辯狀（第409頁）
   25.員警107 年8 月22日警詢提示林義澤資料（第411-427 頁
      ）
      ①電腦薪資翻拍照片
      ②手機翻拍照片
      ③薪資資料
      ④扣案編號6內存相片截圖
      ⑤日本機房現場勘查照片
   26.指認人林義澤107 年9 月17日指認犯罪嫌疑人紀錄表、真
      實姓名對照表（第434-438 頁）
   27.員警107 年9 月17日警詢提示林義澤資料- 薪資資料（第
      439 -441頁）
   28.內政部警政署刑事警察局偵查第六大隊107 年7 月21日搜
      索扣押筆錄（受執行人陳永漢；執行處所桃園中正機場第
      二航廈）、扣押物品目錄表（第459-462 頁）
   29.指認人陳永漢107 年7 月22日指認犯罪嫌疑人紀錄表、真
      實姓名對照表（第463-471 頁）
   30.員警107 年7 月22日警詢提示陳永漢資料（第473-481 頁
      、第493-501 頁）
      ①電腦薪資翻拍照片
      ②手機翻拍照片
      ③薪資資料
      ④入出境個別查詢報表
   31.指認人陳永漢107 年8 月30日指認犯罪嫌疑人紀錄表、真
      實姓名對照表（第511-519 頁）
   32.員警107 年8 月30日警詢提示陳永漢資料（第521-527 頁
      ）
      ①扣案編號6內存相片截圖
      ②日本機房現場勘查照片
   33.指認人陳永漢107 年9 月17日指認犯罪嫌疑人紀錄表、真
      實姓名對照表（第533-541 頁）
   34.員警107 年9 月17日警詢提示陳永漢資料（第543-547 頁
      ）
      ①薪資資料
  ㈥刑偵六（6 ）字第1083503317號（第3 宗）（警卷三）
    1.內政部警政署刑事警察局偵查第六大隊107 年8 月13日搜
      索扣押筆錄（受執行人陳品妍；執行處所桃園機場第二航
      廈）、扣押物品目錄表（第19-21 頁）
    2.指認人陳品妍107 年7 月22日指認犯罪嫌疑人紀錄表、真
      實姓名對照表（第25-33 頁）
    3.員警107 年7 月22日警詢提示陳品妍資料（第51-61 頁）
      ①電腦薪資翻拍照片
      ②手機翻拍照片
      ③薪資資料
    4.指認人陳品妍107 年8 月22日指認犯罪嫌疑人紀錄表、真
      實姓名對照表（第73-81 頁）
    5.員警107 年8 月22日警詢提示陳品妍資料（第83-104頁）
      ①扣案編號6內存相片截圖
      ②薪資資料
      ③日本機房現場勘查照片
      ④入出境個別查詢報表
    6.指認人陳品妍107 年9 月18日指認犯罪嫌疑人紀錄表、真
      實姓名對照表（第111-119 頁）
    7.員警107 年9 月18日警詢提示陳品妍資料- 薪資資料（第
      121-125 頁）
    8.指認人黃冠瑜107 年12月11日指認犯罪嫌疑人紀錄表、真
      實姓名對照表（第139-147 頁）
    9.員警107 年12月11日警詢提示黃冠瑜資料（第149-155 頁
      ）
      ①薪資資料
      ②手機翻拍照片
   10.指認人楊妮珊107 年12月11日指認犯罪嫌疑人紀錄表、真
      實姓名對照表（第183-191 頁）
   11.員警107 年12月11日警詢提示楊妮珊資料- 薪資資料（第
      193-197 頁）
   12.指認人林耕宇107 年7 月27日指認犯罪嫌疑人紀錄表、真
      實姓名對照表（第223-231 頁）
   13.員警107 年7 月27日警詢提示林耕宇資料（第233-235 頁
      ）
      ①錄影畫面翻拍照片
      ②電腦薪資翻拍照片
   14.指認人劉价倫107 年7 月22日指認犯罪嫌疑人紀錄表、真
      實姓名對照表（第257-265 頁）
   15.員警107 年7 月22日警詢提示劉价倫資料（第267-275 頁
      ）
      ①電腦薪資翻拍照片
      ②手機翻拍照片
      ③錄影畫面翻拍照片
   16.內政部警政署刑事警察局偵查第六大隊107 年7 月21日搜
      索扣押筆錄（受執行人劉价倫；執行處所桃園機場第二航
      廈）、扣押物品目錄表（第283-286 頁）
   17.指認人劉价倫107 年8 月1 日指認犯罪嫌疑人紀錄表、真
      實姓名對照表（第297-301 頁）
   18.員警107年8月1日警詢提示劉价倫資料-照片（第303-305
      頁）
   19.指認人劉价倫107 年9 月18日指認犯罪嫌疑人紀錄表、真
      實姓名對照表（第311-319 頁）
   20.內政部警政署刑事警察局偵查第六大隊107 年7 月21日搜
      索扣押筆錄（受執行人于孟維；執行處所桃園機場第二航
      廈）、扣押物品目錄表（第337-340 頁）
   21.指認人于孟維107 年7 月22日指認犯罪嫌疑人紀錄表、真
      實姓名對照表（第343-351 頁）
   22.員警107 年7 月22日警詢提示于孟維資料（第353-369 頁
      ）
      ①日本機房Google街景、地圖
      ②電腦薪資翻拍照片
      ③薪資資料
      ④班機資料
   23.指認人于孟維107 年8 月1 日指認犯罪嫌疑人紀錄表、真
      實姓名對照表（第389-393 頁）
   24.員警107 年8 月1 日警詢提示于孟維資料- 照片（第395
      -397頁）
   25.指認人于孟維107 年9 月18日指認犯罪嫌疑人紀錄表、真
      實姓名對照表（第403-411 頁）
   26.員警107 年7 月24日警詢提示張軒碩資料- 錄影畫面翻拍
      照片（第427 頁）
   27.指認人張軒碩107 年7 月24日指認犯罪嫌疑人紀錄表、真
      實姓名對照表（第429-437 頁）
   28.員警107 年7 月25日警詢提示張軒碩資料（第443-455 頁
      ）
      ①日本機房Google地圖、街景
      ②入出境個別查詢報表
      ③電腦薪資翻拍照片　　　　
【附件二】
臺灣臺中地方檢察署檢察官上訴書　　
                                      111年度上字第274號
　　被　　　告　甲○○　男　26歲（民國00年0月00日生）
　　　　　　　　　　　　住臺東縣○○鄉○○村○○00○0號
　　　　　　　　　　　　國民身分證統一編號：Z000000000號
    選任辯護人  蔡梓詮律師（法扶律師）
上列被告因違反組織犯罪防制條例等案件，經臺灣臺中地方法院
於中華民國111年5月11日為第一審判決（111年度原訴緝字第6號、
原起訴案號：108年度偵字第3203、4424、19776、22526號），本
檢察官於111年5月18日收受判決正本，認應提起上訴，並將上訴
理由敘述如下：
一、原審諭知被告甲○○犯如判決附表三主文欄所示之罪，各處如
    附表三主文欄所示之刑及沒收，應執行有期徒刑1年8月，固
    非無見，惟：
  ㈠按受徒刑之執行完畢，或一部之執行而赦免後，5年以內故意
    再犯有期徒刑以上之罪者，為累犯，加重本刑至2分之1，刑
    法第47條第1項定有明文。查本件被告前案因傷害案件，經
    臺灣臺東地方法院以105年度東原簡字第30號判決判處有期
    徒刑3月確定，並於民國106年1月26日有期徒刑執行完畢，
    此有附件一至三可證。然其卻不知悔改，於執行完畢後之5
    年內（即原審判決犯罪事實欄所載之犯罪時間），故意再犯
    本件有期徒刑以上之罪，是應屬刑法第47條第1項規定之累
    犯。
  ㈡原審雖將被告前開前案紀錄，置於刑法第57條第5款「犯罪行
    為人之品行」之框架下審酌，然此舉應屬混淆刑法第47條第
    1項累犯與第57條量刑因子之意義：所謂「量刑」，係指法
    官就具體個案在應適用刑罰的法定範圍內，決定應具體適用
    的刑罰的質（種類）與量（刑度）。而刑法上，就法官如何
    在法定刑或應適用刑罰範圍內，具體量定宣告刑之標準，即
    規範在刑法第57條內，而此為法官依職權審酌之因素，與刑
    法第47條第1項需由檢察官負舉證責任之累犯加重顯然不同
    。且刑法第57條第5款之「犯罪行為人之品行」，未必僅指
    行為人過去之犯罪習性，亦包含行為人之生活品德、人格特
    徵等，反觀刑法第47條第1項之累犯成立，僅限於「故意犯
    罪」始有適用之餘地，二者不論係在舉證責任層面或係適用
    範圍層面，均有所不同，亦因此，兩者在量刑事實調查前所
    踐行之程序亦有所差異（嚴格證明與自由證明之別），是不
    宜一味地將被告之前案紀錄，置於刑法第57條內討論，否則
    無疑係混淆二者之規範意義與適用範圍。
  ㈢又刑法第47條第1項仍屬現行有效之法律，法官應依法適用之
    （應然面）：
   1.按大法官解釋第775號解釋理由書：「刑法於中華民國24年
     1月1日制定公布（自同年7月1日施行）時，其第47條規定
     ：『受有期徒刑之執行完畢，或受無期徒刑或有期徒刑一部
     之執行而赦免後，5年以內再犯有期徒刑以上之罪者，為累
     犯，加重本刑至2分之1。』立法理由係以：『受刑後復犯罪
     ，可證明通常刑之不足以懲治其特別惡性，而有加重其刑
     之必要』。嗣於94年2月2日修正公布，95年7月1日施行，成
     為系爭規定一，明定：『受徒刑之執行完畢，或一部之執行
     而赦免後，5年以內故意再犯有期徒刑以上之罪者，為累犯
     ，加重本刑至2分之1。』除修正累犯要件之再犯限於故意犯
     者外，其餘仍維持構成累犯者加重本刑之法律效果。其修
     正理由略稱：『累犯之加重，係因犯罪行為人之刑罰反應力
     薄弱，需再延長其矯正期間，以助其重返社會，並兼顧社
     會防衛之效果。』姑不論累犯要件應如何定義，立法者之所
     以在原違犯條款所規定之處罰外，再以系爭規定一加重本
     刑之處罰，理由在於行為人前因犯罪而經徒刑執行完畢或
     一部之執行而赦免後，理應產生警惕作用，返回社會後能
     因此自我控管，不再觸犯有期徒刑以上之罪。然而行為人
     卻故意再犯後罪，足見行為人有其特別惡性，且前罪之徒
     刑執行無成效，其對於刑罰之反應力顯然薄弱，故認有必
     要加重後罪本刑至2分之1處罰。依上開系爭規定一法律文
     義及立法理由觀之，立法者係認為行為人於前罪徒刑執行
     完畢或一部之執行而赦免後，5年內又故意違犯後罪，因累
     犯者之主觀惡性較重，故所違犯之後罪應加重本刑至2分之
     1。是系爭規定一所加重處罰者，係後罪行為，而非前罪行
     為，自不生是否違反憲法一行為不二罰原則之問題。」認
     刑法第47條第1項尚不違憲，仍屬有效之現行法，則身為法
     律適用者之法官，自應毫無裁量餘地、有義務依現行法為
     裁判，林勤純法官110年度台上大字第5660號不同意見書亦
     為相同見解。
   2.再如前所述，本件被告乃係有期徒刑執行完畢後，5年內故
     意再犯本件犯罪，已符合前揭立法、修正理由所述「特別
     惡性」、「犯罪行為人之刑罰反應力薄弱」之情形，又無
     上開解釋理由書中所列舉「最低法定本刑6月有期徒刑，累
     犯加重結果，最低本刑為7月有期徒刑」此一可能致不得易
     科罰金或易服社會勞動之過苛情形，是法官不僅應於主文
     宣告被告為累犯，於量刑上，亦應依刑法第47條第1項加重
     其刑。
  ㈢檢察官已於本件主張並具體指出證明方法，且經合法調查程
    序，法官自應作為論以累犯加重之裁判基礎（實然面）：
   1.按最高法院刑事大法庭110年度台上大字第5660號裁定主文
     認：「被告構成累犯之事實及應加重其刑之事項，均應由
     檢察官主張並具體指出證明之方法後，經法院踐行調查、
     辯論程序，方得作為論以累犯及是否加重其刑之裁判基礎
     。」次按刑事訴訟法第159條之4規定公務員職務上製作之
     紀錄文書、證明文書有證據能力，依照本條立法理由，賦
     予「公務員職務上製作之紀錄文書、證明文書」證據能力
     之理由，係因「該等文書係公務員依其職權所為，與其責
     任、信譽攸關，若有錯誤、虛偽，公務員可能因此負擔刑
     事及行政責任，從而其正確性高，且該等文書經常處於可
     受公開檢查（Public Inspection）之狀態，設有錯誤，甚
     易發現而予及時糾正，是以，除顯有不可信之情況外，其
     真實之保障極高」。而依照實務見解，符合此一情形之文
     書，需具備「該文書之製作，係於例行性的公務或業務過
     程中，基於觀察或發現而當場或即時記載之特徵」（最高
     法院94年度台上字第1361號、100年度台上字第3117號等判
     決參照）。
   2.經查：本件被告經檢察官提起公訴時，已於警卷、偵卷中
     ，附有被告之全國刑案資料查註表，該查註表載有被告於1
     05年間，因涉犯傷害案件，經臺灣臺東地方法院以105年度
     東原簡字第30號判決判處有期徒刑3月確定，並於106年1月
     26日有期徒刑執行完畢等紀錄，是應可認檢察官已於訴訟
     繫屬之時，即已主張並指出具體之證明方法。再林勤純法
     官110年度台上大字第5660號不同意見書亦認為：「原已附
     在警局卷、偵查卷內之嫌疑人(被告)前案紀錄……。經查上
     揭前案紀錄表，乃偵審及執行機關就受理個案之終結及處
     理情形，由各案件之承辦人員逐筆輸人後，分別儲存司法
     院、法務部資訊處資訊設備，於偵審機關於受理新案或其
     他必要情形，由權責人員依相關規定查詢，再由院部之間
     平台（編按：臺）提供並匯整彼此資料，完成後列印交承
     辦人員，核屬公務員職務上製作之紀錄文書」。是被告之
     全國刑案資料查註表既符合前揭立法理由與判決意旨，屬
     公務員職務上製作之紀錄文書，則依刑事訴訟法第159條之
     4第1款規定，應具有證據能力。又於111年4月19日簡式審
     判程序中，被告之前案紀錄表，業經審判長提示並告以要
     旨，被告亦當庭表示沒有意見（詳如附件四），已經合法
     調查，自屬完成嚴格證明程序，原審採為作為論以累犯及加
     重其刑之裁判基礎。
   3.又按大法庭就提案之法律爭議作成之裁定，對於提案庭提
     交之案件有拘束力，提案庭必須依照大法庭裁定之法律見
     解作出該案終局判決，法院組織法第51條之10、行政法院
     組織法第15條之10定有明文，此為「大法庭制度」運作之
     關鍵核心。再者，「本法第51條之10所稱『拘束力』，係指
     提案庭就提交案件，應以大法庭裁定所表示之法律見解為
     基礎，為本案終局裁判。但大法庭裁定內之旁論無拘束提
     案庭之拘束力。」，最高法院辦理大法庭案件應行注意事
     項第48點亦訂有明文。依上揭規定，大法庭裁定性質屬於
     中間裁定，其拘束力僅針對「提案庭提交之案件」，不及
     於其他訴訟案件，此因大法庭為本案上訴三審程序的一部
     分，大法庭裁定係基於審判權之作用，在案件當事人參與
     下，針對具體個案，在具體個案事實之連結下所表示之法
     律見解，也僅對於該案件以及當事人發生個案效力，而不
     具通案效力，此亦大法庭制度基於司法權作用所使然，核
     與過往以判例選編、決議方式，由最高法院在具體個案之
     外以司法行政作用表示法律見解，且具有法規範般之通案
     之拘束力，存有本質上之差異。既大法庭之裁定主文，都
     不生通案拘束力，遑論大法庭裁定內之旁論，得於所有個
     案中，拘束所有下級審法院。是上開大法庭裁定理由所稱
     ：「是檢察官單純空泛提出被告前案紀錄表，尚難認已具
     體指出證明方法而謂盡其實質舉證責任。」儼然並無任何
     拘束效力，原審不應執此遽認被告之全國刑案資料查註表
     等前科紀錄，非屬檢察官舉證之實質、具體提出，附此敘
     明。
  ㈣綜上，檢察官既於提起公訴時，同時提出被告全國刑案資料
    查註表等前科資料證據，即屬就被告構成累犯之事實提出主
    張並具體指出證明方法，然原審漏未就是否構成累犯實質認
    定，難認原判決允當。
二、綜上所述，原判決認事用法尚嫌未洽，爰依刑事訴訟法第34
    4條第1項，第361條提起上訴，請將原判決撤銷，更為適當
    合法之判決。
臺灣臺中地方法院　轉送
臺灣高等法院臺中分院
中　　華　　民　　國　 111　　年　　5 　　月　　23　　日
　　　　　　　　　　　　　　　檢　察　官　王宜璇